最高法院刑事判決                              八十八年度台上字第三三六三號
    上  訴  人  甲○○
                乙○○
右上訴人等因妨害自由案件，不服台灣高等法院高雄分院中華民國八十七年十月十四
日第二審更審判決（八十七年度上更(一)字第三七號，起訴案號：台灣高雄地方法院檢
察署八十三年度偵字第一九○○○號），提起上訴，本院判決如左：
    主  文
上訴駁回。
    理  由
按刑事訴訟法第三百七十七條規定，上訴於第三審法院，非以判決違背法令為理由，
不得為之。是提起第三審上訴，應以原判決違背法令為理由，係屬法定要件。如果上
訴理由狀並未依據卷內訴訟資料，具體指摘原判決不適用何種法則或如何適用不當，
或所指摘原判決違法情事，顯與法律規定得為第三審上訴理由之違法情形，不相適合
時，均應認其上訴為違背法律上之程式，予以駁回。本件原判決綜合調查證據之結果
，認上訴人甲○○、乙○○共同連續並牽連犯有刑法第三百零二條第一項私行拘禁罪
，及同法第三百零五條恐嚇危害安全罪（此部分復有想像競合犯關係）事實，因而撤
銷第一審之科刑判決，改判仍依牽連犯及想像競合犯關係，從一重之前罪處斷，分別
處甲○○、乙○○有期徒刑捌月、陸月，已詳認定犯罪事實之依據及憑以認定之理
由，並對上訴人等否認犯罪之辯詞，如何不足採信，均已依據卷內資料予以指駁及說
明，從形式上觀察，原判決並無違背法令情形。上訴意旨仍執其等在原審之辯詞，辯
稱被害人陳永全數度典當其所有財物均係出於自願，而非受迫於上訴人等強制所致等
語，係就原判決已詳為論斷與說明之事項，再為事實上之爭執，殊非適法之第三審上
訴理由。又按刑法第三百零四條所謂之強暴、脅迫，係指以強脅手段足以妨害他人行
使權利，或足使他人行無義務之事為已足，並不以被害人之自由完全受其壓制為必要
。上訴人等援引證人張次福之證言，謂被害人係自行與證人商談借款事宜，且於當日
未見異狀，顯見並無強制情事云云，難認係屬有利於上訴人等之證據，原審未予斟酌
，難謂有理由不備之違法。又刑事訴訟法第三百七十九條第十款所謂應於審判期日調
查之證據，必須該證據確與待證事實有重要之關係，就其案情確有調查之必要者而言
。本件事證既臻明確，原審就上訴人等請求傳訊證人梁明珍（已傳訊二次未到）及蘇
金治證明渠等並無妨害自由犯行，未為無益之調查，不能任指為違法或調查未盡。再
第二審法院為事實覆審，得自行調查證據認定事實，就歷審卷證，原審既已依刑事訴
訟法第一百七十三條第一項規定踐行調查程序，予上訴人等申辯之機會，即於證據法
則無違，上訴理由指摘原審未就歷審卷證逐一調查並詢問上訴人等之意見，顯係違背
法令云云，尚有誤會。此外，上訴人徒憑己意，對原審職權之適法行使及原判決已詳
為論斷之事項，再事爭辯，顯與法定上訴第三審之形式要件不符，其上訴違背法律上
之程式，應予駁回。
據上論結，應依刑事訴訟法第三百九十五條前段，判決如主文。
中      華      民      國    八十八    年      六      月    二十四    日
                              最高法院刑事第七庭
                                  審判長法官  謝  家  鶴
                                        法官  洪  文  章
                                        法官  花  滿  堂
                                        法官  陳  世  淙
                                        法官  洪  佳  濱
      右正本證明與原本無異
                                              書  記  官
中      華      民      國    八十八    年      七      月      三      日
